臺灣板橋地方法院交通事件裁定　　　　99年度交聲更字第73號
原處分機關　交通部公路總局臺北區監理所板橋監理站
異　議　人
即受處分人　楊文盛
上列異議人即受處分人因違反道路交通管理處罰條例案件，對原
處分機關於民國95年6 月30日所為之裁決處分（裁決書案號：板
監裁字裁41-1AA003293號），聲明異議，本院於民國99年8 月31
日以99年度交聲字第2420號裁定，異議人不服，提起抗告，經臺
灣高等法院於民國99年10月18日以99年度交抗字第1915號裁定撤
銷發回，本院更為裁定如下：
    主  文
異議駁回。
    理  由
一、按受處分人不服道路交通管理處罰條例第8 條主管機關所為
    之處罰，得於接到裁決書之翌日起20日內，向管轄地方法院
    聲明異議，道路交通管理處罰條例第87條第1 項定有明文。
    又處理違反道路交通管理事件，有關文書送達之程序，依行
    政程序法之規定，道路交通管理事件統一裁罰基準及處理細
    則第5 條規定甚明。次按送達，於應受送達人之住居所、事
    務所或營業所為之。於應送達處所不獲會晤應受送達人時，
    得將文書付與有辨別事理能力之同居人、受雇人或應送達處
    所之接收郵件人員。送達，不能依前二條規定為之者，得將
    文書寄存送達地之地方自治或警察機關，並作送達通知書2
    份，1 份黏貼於應受送達人住居所、事務所、營業所或其就
    業處所門首，另1 份交由鄰居轉交或置於該送達處所信箱或
    其他適當位置，以為送達。前項情形，由郵政機關為送達者
    ，得將文書寄存於送達地之郵政機關，則為行政程序法第72
    條第1 項前段、第73條第1 項、第74條第1 項、第2 項所明
    定。是依行政程序法第74條規定為送達者，其送達於寄存時
    發生效力，與應受送達人是否領取文書及其實際領取時間無
    涉。
三、經查，異議人即受處分人楊文盛於民國93年9 月29日下午2
    時5 分許，駕駛車牌號碼APA-109 號重型機車，在臺北市市
    ○○道○ 段設有禁止停車標誌處所停車，由臺北市停車管理
    處逕行舉發，原處分機關遂依道路交通管理處罰條例第56條
    第1 項第4 款規定，裁處罰鍰新臺幣1200元，有臺北市政府
    交通局北市交停字第1AA003293 號舉發違反道路交通管理事
    件通知單、採證照片、原處分機關95年6 月30日板監裁字裁
    41-1AA003293號裁決書各1 件附卷可資佐證。而原處分機關
    將前開裁決書送達新北市新莊區○○○路12巷25弄14號1 樓
    異議人住所，因未獲會晤本人，亦無受領文書之同居人、受
    雇人或其他接收郵件人員，乃於95年7 月5 日將之寄存在新
    莊五工郵局，並作成送達通知書2 份，1 份黏貼於異議人住
    所門首，1 份置於該處所信箱，以為送達，亦有送達證書1
    件在卷足稽。又異議人係自89年12月8 日起，設籍新北市新
    莊區○○○路12巷25弄14號，有個人戶籍查詢資料1 件存卷
    為憑，異議人於本院訊問時亦陳明該址確為個人住所無誤（
    見本院100 年2 月17日訊問筆錄），則原處分機關於95年7
    月5 日將本件裁決書送達異議人住所，並為寄存送達，依行
    政程序法第74條第1 項、第2 項規定，不待異議人前往寄存
    機關領取，即生合法送達之效力。異議人遲至99年7 月29日
    始具狀聲明異議，顯已逾道路交通管理處罰條例第87條第1
    項所定20日期間，於法不合，其程式無從補正。異議人雖以
    ：伊並未接獲舉發通知單，請依最低額裁罰等語，執為抗辯
    ，惟本件異議既非合法，本院實無從就異議人所指關於舉發
    程序之實體事項，更為審究，附此敘明。綜上，本件異議為
    不合法，應予駁回。
據上論斷，應依道路交通管理處罰條例第87條第2 項，道路交通
事件處理辦法第17條，裁定如主文。
中    華    民    國   100    年    3     月    2     日
                  交通法庭  法  官  廖怡貞
以上正本證明與原本無異
如不服本裁定應於送達後5 日內向本院提出抗告狀，抗告於臺灣
高等法院（須附繕本）。
                            書記官  林惠齡
中    華    民    國   100    年    3     月    2     日